【裁判字號】    89,訴,1820
【裁判日期】    891011
【裁判案由】    毒品危害防制條例
【裁判全文】
臺灣臺中地方法院刑事判決                        八十九年度訴字第一八二號
    公  訴  人  臺灣台中地方法院檢察署檢察官
    被      告  甲○○
右列被告因毒品危害防制條例案件，經檢察官提起公訴（八十九年度毒偵字第四八八
一號）及移送併辦（八十九年度毒偵字第三六四二號），本院判決如左：
    主  文
甲○○連續施用第一級毒品，累犯，處有期徒刑壹年，扣案之海洛因伍包（壹包淨重
零點零伍公克、毛重零點貳捌公克，另肆包淨重壹貳點參公克、毛重壹肆點零貳公克
）沒收銷燬之；又連續施用第二級毒品，累犯，處有期徒刑陸月，扣案之安非他命伍
包（毛重分別為玖點肆公克、貳點玖公克、貳點捌公克、壹點柒公克、壹點陸公克）
沒收銷燬之。主刑部分應執行有期徒刑壹年肆月。
    事  實
一、甲○○曾於民國（下同）八十七年間因過失傷害案件，經本院判處有期徒刑三月
    ，嗣經上訴台灣高等法院台中分院駁回確定，甫於八十九年四月三十日執行完畢
    。猶不知悔改，復因施用毒品案件，經本院以八十八年度毒聲字第三三二八號裁
    定送觀察勒戒後，認無繼續施用毒品之傾向，經台灣台中地方法院檢察署檢察官
    於八十八年六月十七日以八十八年度偵字第一三五三七號不起訴處分確定在案。
    詎甲○○仍不知悔悟，復基於施用第一級毒品海洛因之概括犯意，自八十九年一
    月二十八日起至同年七月十日晚上八時許止，在台中縣潭子鄉○○路路邊，連續
    以將海洛因摻入香煙內點火吸食之方式，施用第一級毒品海洛因多次。另基於施
    用第二級毒品安非他命之概括犯意，自八十九年七月八日起至同年月十日晚上八
    時許止，在其台中縣潭子鄉○○村○○○路一一三巷八號住處，連續以將安非他
    命置於吸食器內加熱燒烤吸食其產生煙霧之方式施用第二級毒品安非他命二次；
    嗣於八十九年七月十二日晚上七時三十分許，甲○○在台中縣大雅鄉○○○路一
    五五巷口為警查獲，當場扣得其所有之第一級毒品海洛因一包（淨重０‧０五公
    克、毛重０‧二八公克），再於同日晚上七時五十分許，在台中縣大雅鄉○○○
    路一五五巷一弄一號前查獲其不知情之友人黃順興（另案偵辦）持甲○○所有之
    照相機袋子（內裝有海洛因四包，淨重一二‧三０公克，毛重一四‧０二公克。
    安非他命五小包，毛重分別為九‧四公克、二‧九公克、二‧八公克、一‧七公
    克、一‧六公克）前來欲返還予甲○○，當場扣得上開甲○○所有之海洛因四包
    、安非他命五包。嗣經本院以八十九年度毒聲字第四二五一號裁定送觀察勒戒後
    ，認有繼續施用毒品之傾向。
二、案經台中市警察局第五分局報請台灣台中地方法院檢察署檢察官偵查起訴及台中
    縣警察局豐原分局移送該署檢察官移送併辦。
    理  由
一、訊據被告甲○○坦承有施用第一級毒品海洛因及第二級毒品安非他命之犯行，惟
    辯稱：伊係自八十九年七月八日起始復行施用海洛因云云。惟查，被告於警訊時
    供承伊自八十九年一月二十八日起有施用海洛因之行為（見偵卷第七頁），而被
    告於八十九年一月二十九日上午十一時五分許，因列管毒品人口至台中縣警察局
    豐原分局接受採尿，其所採尿液經檢驗結果，呈嗎啡陽性反應（按海洛因在人體
    內會代謝為嗎啡），有卷附私立中山醫學院附設孫中山先生紀念醫院藥物濫用檢
    測中心檢驗報告一份在卷可稽。而按尿液中能否驗出嗎啡陽性反應與其投與量、
    投與途徑、採尿時間、個人體質及檢驗方法之靈敏度有關，海洛因經注射入入體
    後，約８０%於二十四小時內自尿中排出，此有行政院衛生署藥物食品檢驗局八
    十一年九月八日（八一）藥檢壹字第八一一四八八五號函在卷可佐，足徵被告於
    該次採尿前回溯二十四小時內之某時確有施用海洛因之犯行，則其於警訊時自白
    自八十九年一月二十八日起有施用海洛因，與檢驗結果相符，應屬可採。其嗣於
    本院審理時改稱自八十九年七月八日始再行施用海洛因云云，無非係事後避重就
    輕之詞，不足採信。又被告於八十九年七月十二日為警查獲後，於翌日（十三日
    ）移送台灣台中地方法院檢察署檢察官，由該署檢察官命員警帶同被告前往私立
    中國醫藥學院附設醫院施以藥物血中濃度檢驗結果，確呈安非他命及嗎啡陽性反
    應，有藥物血中濃度檢驗單一份在卷可稽，此外，本案復有扣案被告所有之海洛
    因五包（一包於查獲被告時扣得，淨重０‧０五公克、毛重０‧二八公克。另四
    包於黃順興拿來欲返還被告之袋內扣得，淨重一二‧三０公克、毛重一四‧０二
    公克，經檢驗結果，均係海洛因無訛，有法務部調查局八十九年七月三十一日（
    八九）陸（一）字第八九一七０八九九號、八十九年八月一日（八九）陸（一）
    字第八九一七０九三五號鑑定通知書二份在卷可考）及安非他命五小包（亦自黃
    順興拿來欲返還被告之袋內扣得，毛重分別為九‧四公克、二‧九公克、二‧八
    公克、一‧七公克、一‧六公克）可資佐証，足認被告確有施用海洛因及安非他
    命之犯行無訛。另雖被告於八十九年七月十二日為警查獲後所採之尿液，經送台
    中市衛生局檢驗結果，僅呈甲基安非他命陽性反應，而未呈嗎啡陽性反應，然查
    ，該局所採之檢驗方式，乃係以免疫學分析法及ＴＯＸＩ─ＬＡＢ之方法為之，
    並未以最精準之氣象層析質譜儀之方式加以確認，其結果不無誤判之虞（見卷附
    行政院國軍退除役官兵輔導委員會榮民總醫院八十三年三月一日（八三）北總內
    字第一八五號函附件二之說明所示），本案被告既已坦承施用海洛因至八十九年
    七月十日晚上，二者相較，自以前揭私立中國醫藥學院附設醫院藥物血中濃度檢
    驗單為可採。又被告前因施用毒品案件，經本院以八十八年度毒聲字第三三二八
    號裁定送觀察勒戒後，認無繼續施用毒品之傾向，經台灣台中地方法院檢察署檢
    察官於八十八年六月十七日以八十八年度偵字第一三五三七號為不起訴處分確定
    ，有該不起訴處分書在卷可參，其於五年之內，再有施用毒品之犯行，本院以八
    十九年度毒聲字第四二五一號裁定送觀察勒戒後，認有繼續施用毒品之傾向，亦
    有台灣台中看守所八十九年七月二十六日（八九）中所正總字第０九三二號函附
    之有無繼續施用毒品傾向証明書在卷可考。是事証明確，被告右揭犯行，洵堪認
    定。
二、本案被告前既已因施用毒品，經本院裁定送觀察、勒戒後，認無繼續施用毒品之
    傾向，而經台灣台中地方法院檢察署檢察官為不起訴處分確定，而其復再施用第
    一級毒品海洛因及第二級毒品安非他命，經本院裁定送觀察勒戒後，認有繼續施
    用毒品之傾向，自應分別依毒品危害防制條例第十條第一項之施用第一級毒品罪
    及第十條第二項之施用第二級毒品罪處斷。被告為施用海洛因、安非他命而持有
    海洛因及安非他命之低度行為分別為施用之高度行為所吸收，不另論罪。又被告
    先後多次施用第一級毒品及第二級毒品之犯行，時間均緊接，所犯罪名分別相同
    ，顯分係基於概括之犯意為之，均為連續犯，爰分別依刑法第五十六條之規定以
    一罪論，並均加重其刑。檢察官起訴書犯罪事實欄雖記載被告施用海洛因及安非
    他命至八十九年七月八日晚上十時許，然被告係施用海洛因及安非他命至同年月
    十日晚上八時許，此業據被告於本院審理時供陳甚明，而此部分與公訴人起訴被
    告施用第一級、第二級毒品部分，分別具有連續犯之裁判上一罪關係，為起訴效
    力所及，本院自得併予審酌；又公訴人認被告係自八十九年一月二十八日起有施
    用安非他命之犯行，然訊據被告堅稱係自八十九年七月八日起始復行施用安非他
    命，而查其於八十九年一月二十九日於警局所採尿液經檢驗結果，確未呈安非他
    命陽性反應，有前揭私立中山醫學院附設孫中山先生紀念醫院藥物濫用檢測中心
    檢驗報告在卷可憑，足認被告所辯尚非無稽，此外，復查無其他証據足資認定被
    告於八十九年一月二十八日至同年月七月八日間有施用安非他命之犯行，惟因公
    訴人起訴此部分與前揭論罪科刑部分具有連續犯之裁判上一罪關係，爰不就此另
    為無罪之諭知，附此敘明。又查被告曾於八十七年間因過失傷害案件，經本院判
    處有期徒刑三月，嗣經上訴台灣高等法院台中分院駁回確定，甫於八十九年四月
    三十日執行完畢，有其台灣高等法院被告全國前案紀錄表一份在卷可參，其於五
    年之內，再犯本件有期徒刑以上之二罪，為累犯，應依刑法第四十七條之規定，
    就其所犯均遞加重其刑。其犯上開二罪，犯意各別，行為互殊，應予分論併罰。
    爰審酌被告犯罪之動機、目的、施用毒品為自殘行為及犯後坦承部分犯行等一切
    情狀，就其所犯分別量處如主文所示之刑，並定其應執行刑。扣案之海洛因五小
    包（一包淨重０‧０五公克、毛重０‧二八公克，另四包淨重一二‧三０公克，
    毛重一四‧０二公克）、安非他命五小包（毛重分別為九‧四公克、二‧九公克
    、二‧八公克、一‧七公克、一‧六公克），被告坦承係其所有供施用所用，且
    分屬毒品危害防制條例所定之第一級、第二級毒品，自應均依該條例第十八條第
    一項前段之規定宣告沒收銷燬之。
據上論結，應依刑事訴訟法第二百九十九條第一項前段，毒品危害防制條例第十條第
一項、第二項、第十八條第一項前段、第二十條第三項，刑法第十一條前段、第四十
七條、第五十六條、第五十一條第五款，判決如主文。
中    華    民    國      八十九      年      十      月        十一    日
                                      臺灣臺中地方法院刑事第二庭
                                          法  官  吳幸芬
如不服本判決應於送達後十日內向本院提出上訴狀，上訴於台灣高等法院台中分院（
須附繕本）
                                          書記官
中    華    民    國      八十九      年      十      月        十二    日
毒品危害防制條例第十條第二項
施用第一級毒品者，處六月以上五年以下有期徒刑。
施用第二級毒品者，處三年以下有期徒刑。


司法院資訊處製作；財團法人民間司法改革基金會備份。
